臺灣高等法院刑事裁定
110年度聲字第4540號
聲明異議人
即  受刑人  趙開雄



上列聲明異議人即受刑人因違反槍砲彈藥刀械管制條例等案件，
對於臺灣新北地方檢察署檢察官執行指揮（107年執緝竹字第79
號之2、109年度執竹字第10975號之1），聲明異議，本院裁定如
下：
    主  文
聲明異議駁回。
    理  由
一、聲明異議意旨略以：聲明異議人即受刑人趙開雄（下稱受刑
    人）先因違反槍砲彈藥刀械管制條例案件（下稱A案），經
    法院判處有期徒刑8年，由臺灣新北地方檢察署檢察官以107
    年執緝竹字第79號執行，同一案件卻又併科罰金新臺幣（下
    同）30萬元，由同署檢察官以107年執緝竹字第79號之2執行
    ；嗣又因違反槍砲彈藥刀械管制條例案件（下稱B案），經
    判處有期徒刑6年，由同署檢察官以109年執竹字第10975號
    執行，同一案件另被判處罰金10萬元，由同署檢察以109年
    執竹字第10975號之1執行。受刑人所犯A、B二案均先被判處
    有期徒刑，再併科罰金，顯然違反一事不二罰原則，為此聲
    明異議，請撤銷前述併科罰金之執行指揮書等語。
二、按受刑人或其法定代理人或配偶以檢察官執行之指揮為不當
    者，得向諭知該裁判之法院聲明異議，刑事訴訟法第484條
    定有明文。所謂「檢察官執行之指揮不當」，係指就執行之
    指揮違法及執行方法不當等情形而言。判決、裁定確定後即
    生效力，檢察官如依確定判決、裁定內容指揮執行，自難指
    檢察官執行之指揮為違法或其執行方法不當（最高法院105
    年度台抗字第940號裁定意旨參照）。
三、經查：
　㈠受刑人先後2次因違反槍砲彈藥刀械管制條例案件，A案部分
    經本院99年度上訴字第1353號判決判處有期徒刑8年，併科
    罰金30萬元，罰金如易服勞役，以1,000元折算1日，經最高
    法院於民國100年11月3日以100年度台上字第6021號判決駁
    回上訴而告確定；B案部分經本院以109年度上更一字第64號
    判決判處有期徒刑6年，併科罰金10萬元，罰金如易服勞役
    ，以1,000元折算1日，於109年7月20日判決確定；臺灣新北
    地方檢察署檢察官因此開立107年執緝竹字第79號、109年度
    執竹字第10975號執行指揮書，分別執行A案、B案所判處之
    有期徒刑8年、6年，另開立107年執緝竹字第79號之2（原10
    7年執緝字第79號之1執行指揮書註銷，改以本件指揮書執行
    ）、109年度執竹字第10975號之1執行指揮書，執行A案、B
    案所判處之罰金30萬元、10萬元等情，有前述各該判決書電
    腦列印本、臺灣新北地方檢察署檢察官執行指揮書及本院被
    告前案紀錄表在卷可考。檢察官既係依確定判決之內容指揮
    執行，揆諸上開說明，自難認其執行之指揮有何違法或不當
    。
　㈡況受刑人A案、B案所犯槍砲彈藥刀械管制條例第7條第4項之
    未經許可，寄藏或持有制式手槍罪，法定刑為「處5年以上
    有期徒刑，併科新臺幣1千萬元以下罰金」，亦即立法者認
    觸犯此罪名者，除判處有期徒刑以外，尚須併科一定金額之
    罰金，以期有效摧毀犯罪者之經濟基礎，使其無再犯之機，
    以確保社會秩序（86年11月24日立法修正理由參照）。從而
    A案、B案併科罰金部分，顯非對於同一犯行之重覆處罰，受
    刑人辯稱此已違反一事不二罰原則云云，洵屬對於法律適用
    之誤會，要無可採。
　㈢綜上所述，臺灣新北地方檢察署檢察官107年執緝竹79號之2
    、109年度執竹字第10975號之1之執行指揮，核無不當，本
    件聲明異議為無理由，應予駁回。
四、據上論斷，依刑事訴訟法第486條，裁定如主文。
中　　華　　民　　國　　110 　年　　12　　月　　28　　日
                  刑事第二十一庭審判長法　官  林怡秀
                                      法　官  胡宜如
                                      法　官  劉元斐
以上正本證明與原本無異。
如不服本裁定，應於收受送達後五日內向本院提出抗告狀。
                                      書記官  陳靜雅
中　　華　　民　　國　　110 　年　　12　　月　　28　　日